臺灣澎湖地方法院刑事判決　　　　　　　　96年度訴字第15號
公　訴　人　臺灣澎湖地方法院檢察署檢察官
被　　　告　丁○○
　　　　　　戊○○
上列被告因家庭暴力之傷害案件，經檢察官聲請簡易判決處刑（
95年度偵字第577、578、635號），經本院以96年度易字第24號
受理後，檢察官追加聲請簡易判決處刑（96年度偵字第178、179
號），本院改依通常程序審理，判決如下：
    主    文
本件公訴不受理。
    理    由
一、公訴意旨略以：告訴人丙○○與陳萩庭（原名陳慧紋，於民
    國95年11月14日改名為陳萩庭）前為夫妻，現已離婚，兩人
    育有一子方奕棠。告訴人甲○○、乙○○分為丙○○之父親
    、弟弟；被告丁○○、戊○○則分為陳萩庭之父親、弟弟，
    彼此具有家庭暴力防治法第3條第3款之親屬關係。兩家人因
    丙○○、陳萩庭婚姻不諧之事屢生爭執，素有怨懟。兩家人
    於民國95年10月6日晚間7時50分許，先在澎湖縣馬公市○○
    路11-1號前發生互毆事件。嗣於同日晚間9時30分許，被告
    丁○○、戊○○，在三軍總醫院澎湖分院急診室適巧遇見告
    訴人乙○○陪伴甲○○就醫，兩人竟基於共同傷害、妨害自
    由之犯意，以手肘按壓告訴人乙○○之頸部，並強推告訴人
    之左胸，致告訴人摔倒在地，並受有胸部外傷等傷害；被告
    丁○○、戊○○並以三字經等足以貶損他人人格之話語，辱
    罵告訴人甲○○父子3人，因認被告2人共同涉有家庭暴力之
    傷害、妨害自由、公然侮辱罪嫌。
二、被告丁○○、戊○○被訴妨害自由、傷害部分：
（一）按已經提起公訴或自訴之案件，在同一法院重行起訴者，
      應諭知不受理之判決，刑事訴訟法第303條第2款定有明文
      。
（二）被告丁○○、戊○○於95年10月16日晚間9時30分許，在
      三軍總醫院澎湖分院急診室，以手肘按壓告訴人乙○○之
      頸部，並強推告訴人之左胸，致告訴人摔倒在地，並受有
      胸部外傷等傷害之同一事實，業據檢察官偵查後於95年12
      月27日以95年偵字第277、578、635號聲請簡易判決處刑
      書聲請簡易判決處刑，於96年1月23日繫屬本院（95年馬
      簡字第17號），經本院馬公簡易庭認不宜以簡易判決處刑
      ，移送本院刑事庭改依通常程序審理（96年度易字第24號
      ），此經本院調閱相關卷宗核閱無誤。現公訴人又於96年
      4月9日以96年偵字偵字第178、179號追加聲請簡易判決處
      刑書，向本院聲請簡易判決處刑，於96年5月9日繫屬本院
      ，此部分顯係就同一案件，重行向本院訴追。依照上開法
      條，應就該部分諭知不受理之判決。
三、被告丁○○、戊○○被訴公然侮辱部分：
（一）按告訴或請求乃論之罪，未經告訴、請求或其告訴、請求
      經撤回或已逾告訴期間者，應諭知不受理之判決，刑事訴
      訟法第303條第3款定有明文。
（二）查告訴人乙○○、甲○○於警詢中，僅提及告訴人乙○○
      在三軍總醫院澎湖分院急診室遭被告2人攻擊而受傷，欲
      提出傷害及妨害自由告訴等情，均未提及被告2人在急診
      室辱罵三字經，欲提出公然侮辱告訴（妨害自由警詢卷第
      13-16頁，第21-26頁）；且卷附告訴狀，亦未提及被告2
      人有在上開時地辱罵三字經，告訴人等欲提出公然侮辱告
      訴之情事。又刑法第309條第1項之公然侮辱罪，依同法第
      314條之規定須告訴乃論，此部分既未經告訴，依照上開
      ，亦應諭知不受理之判決。
據上論斷，依刑事訴訟法第303條第2款、第3款，判決如主文。
本案經檢察官己○○到庭執行職務。
中    華    民    國     96     年    12     月   31   日
                  刑事庭  審判長法  官　管安露
                                法  官　陳順輝
                                法  官　李宛玲
以上正本證明與原本無異。
如不服本判決，應於判決送達之翌日起10日內提出上訴狀於本院
（須附繕本）。
中　　華　　民　　國　　97　　年　　1 　　月　　2 　　日
                                書記官  莊茹茵
